【裁判字號】    90,易緝,19
【裁判日期】    900713
【裁判案由】    竊盜
【裁判全文】
臺灣嘉義地方法院刑事判決                            九十年度易緝字第一九號
    公  訴  人  臺灣嘉義地方法院檢察署檢察官
    被      告  甲○○
右列被告因竊盜等案件，經檢察官提起公訴 (八十九年度偵字第五六九一號、八十九
年度偵字第六○三一號)，本院判決如左：
    主  文
甲○○連續意圖為自己不法之所有，以不正方法由自動付款設備取得他人之物，累犯
，處有期徒刑肆月，如易科罰金，以參佰元折算壹日。
    事  實
一、甲○○曾於民國八十七年間，因違反麻醉藥品管理條例案件，經臺灣板橋地方法
    院判處有期徒刑四月確定，於八十七年三月六日易科罰金執行完畢，猶不知悔改
    ，因於閒談中知悉同事許椲倩之提款卡密碼，竟於八十九年六月中旬，在嘉義市
    ○○路四一二號，趁與許椲倩同居一室之機會，取得許椲倩之上海商業儲蓄銀行
    （以下簡稱上海銀行）之提款卡後，竟意圖為自己不法之所有，基於概括犯意，
    自八十九年六月廿三日（一次）、廿六日（五次），連續至嘉義市農會本會、第
    一銀行興嘉辦事處、省企南嘉義分行、台新銀行嘉義分行等處，將上開提款卡插
    入自動付款設備，並矇輸密碼指令，使提款機辨識系統對真正持卡人之識別陷於
    錯誤，而分別領取新台幣（下同）三千元、五千元、五千元、五千元、一千元、
    九百元，共計一萬九千九百元（起訴書誤為一萬九千九百三十四元）。甲○○得
    款後，返回住處將提款卡放回原位，嗣因甲○○報警調閱提款機錄影帶而查悉上
    情。
二、案經被害人甲○○訴由嘉義市警察局第一分局報告臺灣嘉義地方法院檢察署檢察
    官偵查起訴。
    理  由
一、訊據被告甲○○對右揭時、地六次持告訴人許椲倩提款卡盜領現金等情坦承不諱
    ，復經告訴人於警訊時指訴綦詳，且有告訴人之上海銀行活期儲蓄存款存摺影本
    在卷可稽（見偵卷第八至十頁），另有自提款設備之攝影機翻攝之照片五幀附卷
    可稽；次查，而依上開存摺所載六次提領金額所示，金額分別為三千元、五千元
    、五千元、五千元、一千元、九百元，共計一萬九千九百元；另警卷被害報告單
    及起訴書所記載被告提領所得為一萬九千九百三十四元，顯係自告訴存入及跨行
    匯入款項共二萬元，扣除查獲時所存餘額六十六元，而推知一萬九千九百三十四
    元之盜領金額，然未慮及被告六次盜領，均因跨行提領致均須遭扣取七元手續費
    ，共扣取四十二元，另告訴人於八十九年六月廿一日因銀行撥入利息八元等情，
    故被告以不正方法使用提款機設備，共取得一萬九千九百元一情，足堪認定。
二、核被告所為，係犯刑法第三百三十九條之二第一項之以不正方法由自動付款設備
    取得他人之物罪。又其於八十九年廿三日、廿六日先後多次由自動付款設備取得
    財物之行為，時間密接，手段雷同，所犯係犯罪構成要件相同之罪，顯係基於概
    括之犯意反覆為之，為連續犯，應依刑法第五十六條規定之規定論以一罪，並加
    重其刑。又被告曾於八十七年間，因違反麻醉藥品管理條例案件，經臺灣板橋地
    方法院判處有期徒刑四月確定，於八十七年三月六日易科罰金執行完畢，此有臺
    灣嘉義地方法院檢察署刑案資料查註紀錄表、臺灣高等法院被告全國前案紀錄表
    各一份附卷可稽，被告於五年內再犯有期徒刑以上之本罪，為累犯，應依刑法第
    四十七條之規定遞加重其刑。爰審酌被告之素行不良、犯罪之手段、屢傳不到、
    所生之損害及犯罪後之坦承之態度等一切情狀，量處如主文所示之刑，併諭知易
    罰金之折算標準。另被告雖陳稱已返還盜領所得予告訴人，唯告訴人屢傳不到，
    且電話亦無法聯絡，亦無其它佐證證明確有清償事實，附此敘明。
三、公訴意旨另謂被告於前述時地，竊取許椲倩提款卡之行為，係犯刑法第三百二十
    條第一項之竊盜罪。惟按刑法上之竊盜罪，須意圖為自己或第三人不法之所有，
    而竊取他人所有物，為其成立要件，若行為人祇因暫時之使用而取得之，用後即
    行歸還，既欠缺意思要件，自難以竊盜罪責相繩（參照最高法院七十一年台上字
    第七０三一號、七十八年度台上字第二三六六號判決），此即所謂之「使用竊盜
    」。經查被告擅取告訴人之提款卡領款後，仍將提款卡放回原處之事實，業經告
    訴人陳明屬實（警卷第二頁正面、偵卷廿二頁），足見被告僅盜用上開提款卡，
    無據為不法所有之犯意，此外，既查無積極證據足認被告有何竊盜犯行，其犯罪
    自屬不能證明，本應為無罪判決諭知，惟因公訴人認被告此部分行為與其前述論
    罪科刑部分有牽連犯之裁判上一罪關係，故不另為無罪之諭知，附此敘明。
據上論斷，應依刑事訴訟法第二百九十九條第一項前段，刑法第五十六條、第三百三
十九條之二、第四十七條、第四十一條第一項前段，罰金罰鍰提高標準條例第二條，
判決如主文。
本案經檢察官陳連發到庭執行職務。
中      華      民      國    九十      年      七      月     十三     日
                                      臺灣嘉義地方法院刑事第三庭
                                          法  官  蔡  廷  宜
右正本證明與原本無異。
如不服本判決，應於判決送達後十日內，向本院提出上訴狀。
中      華      民      國    九十      年      七      月     十三     日
                                          書記官  尹  玉  琪
附錄本案論罪科刑法條全文
刑法第第三百三十九條之二
意圖為自己或第三人不法之所有，以不正方法由自動付款設備取得他人之物者，處三
年以下有期徒刑、拘役或一萬元以下罰金。
以前項方法得財產上不法之利益或使第三人得之者，亦同。


司法院資訊處製作；財團法人民間司法改革基金會備份。
